臺灣新竹地方法院民事小額判決
111年度竹北小字第630號
原      告  泰安產物保險股份有限公司

法定代理人  李松季  
訴訟代理人  張緯珏  


被      告  呂明誠  

上列當事人間損害賠償事件，本院於民國111年12月6日言詞辯論
終結，判決如下：
    主  文
原告之訴駁回。
訴訟費用新臺幣壹仟元由原告負擔。
    事實及理由
一、原告起訴主張：被告於民國111年2月25日22時4分許，駕駛
    車牌號碼000-0000號自用小客車（下稱3598車輛）由南往北
    行駛於國道一號內側車道，行至國道一號76公里處時，適有
    原告承保即訴外人李珮嘉（下稱李珮嘉）駕駛其所有之車牌
    號碼000-0000號自小客車（下稱系爭車輛）行駛於國道一號
    同向中線車道，被告變換車道不當，碰撞行駛於中線車道之
    系爭車輛，致系爭車輛毀損。原告業依保險契約賠付被保險
    人必要修復費用新臺幣（下同）38,216元（含工資28,900元
    、零件9,316元，卷第25-27頁），依保險法第53條第1項規
    定取得代位求償權，爰依侵權行為及保險代位之法律關係提
    起本件訴訟等語。並聲明：⑴被告應給付原告38,216元，及
    自起訴狀繕本送達翌日起至清償日止，按年息5%計算之利息
    。⑵訴訟費用由被告負擔。
二、被告則答辯以：不爭執3598車輛係我所有，然與李珮嘉在上
    開時、地發生碰撞之車輛不是3598車輛。111年2月25日22時
    4分許，我人還在公司上班，3598車輛都停放在我公司的停
    車場，我也沒有將3598車輛借給其他人，有3598車輛ETC通
    行紀錄、被告刷卡資料、line對話截圖可證（卷第77-85頁
    ）。
三、本院之判斷：
㈠、原告主張李珮嘉於上開時、地發生車禍、系爭車輛受有損害
    、原告業已賠付李珮嘉系爭車輛修復費用38,216元、3598車
    輛為被告所有等情，有國道公路警察局道路交通事故當事人
    登記聯單、現場圖、統一發票、估價單、服務維修費清單、
    車損照片、車號查詢車籍資料在卷可憑（卷第17、21-39頁
    ），堪認原告此部分主張為真實。　
㈡、原告主張係被告駕駛3598車輛與系爭車輛在上開時、地發生
    碰撞，致系爭車輛毀損，然為被告所否認，並以前詞置辯。
    是以，本件爭點厥為：與李珮嘉在上開時、地發生碰撞之車
    輛是否為3598車輛？　
㈢、當事人主張有利於己之事實者，就其事實有舉證之責任，民
    事訴訟法第277條前段定有明文。又民事訴訟如係由原告主
    張權利者，應先由原告負舉證之責，若原告先不能舉證，以
    證實自己主張之事實為真實，則被告就其抗辯事實即令不能
    舉證，或其所舉證據尚有疵累，亦應駁回原告之請求（最高
    法院82年度台上字第1723號民事判決意旨參照）。經查：
　⒈觀諸國道公路警察局道路交通事故初步分析研判表記載「當
    事人不明」「不明原因肇事」，系爭車輛並無裝設行車紀錄
    器，當事人登記聯單、現場圖其上記載與系爭車輛發生碰撞
    之車輛之車牌號碼為「AAV-3598」號，無非係以李珮嘉於報
    案時口頭陳述「對方車號為000-0000」為惟一依據（卷第53
    -59頁）。本院審酌本件車禍事故發生之時間為22時許，天
    色已黑，國道路段亦無路燈照明，除車燈外，別無其他光線
    ，且李珮嘉自陳「我車速約每小時94公里」、「對方沒有停
    車」（卷第55頁），則李珮嘉能否於一片漆黑且高速行駛之
    國道，於撞及瞬間記下完整之車牌，已然有疑。
　⒉再者，被告於本件車禍事故發生時之111年2月25日22時4分許
    ，尚在公司上班，有被告提出之打卡資料、line對話截圖存
    卷足憑（卷第83-85頁），且3598車輛ETC紀錄亦無111年2月
    25日之資料（卷第77頁），顯見於111年2月25日22時4分許
    ，在國道1號北向76公里處與系爭車輛發生碰撞之車輛應非3
    598車輛。
　⒊綜上，原告未能舉證於111年2月25日22時4分許，在國道1號
    北向76公里處與系爭車輛發生碰撞之車輛為3598車輛，自不
    得依侵權行為及保險代位之法律關係請求被告給付系爭車輛
    之修復費用38,216元。從而，原告上開請求為無理由，應予
    駁回。
四、本件判決基礎已臻明確，兩造其餘攻擊防禦方法及訴訟資料
    ，核與判決結果不生影響，爰不一一論述。　　
五、訴訟費用負擔之依據：民事訴訟法第78條。
中　　華　　民　　國　　111 　年　　12　　月　　20　　日
                  竹北簡易庭    法　官　陳麗芬
以上正本證明與原本無異。
如對本判決上訴，非以其違背法令為理由，不得為之，且須於判
決送達後20日內向本院提出上訴狀（須按他造當事人之人數附繕
本），及繳納上訴裁判費新臺幣1,500元。
中　　華　　民　　國　　111 　年　　12　　月　　21　　日
                                書記官　曾煜智